臺灣桃園地方法院民事裁定  九十一年度聲字第二九號
    聲  請  人  乙○○
                        送達代.
    相  對  人  丙○○
右聲請人聲請發還擔保金事件，本院裁定如左：
    主      文
聲請駁回。
聲請程序費用由聲請人負擔。
    理      由
一、本件聲請意旨略以：聲請人與相對人間聲請假扣押事件，聲請人前遵鈞院八十九
    年度全宙字第五０一八號民事裁定曾提供新台幣十萬元為擔保金，並以鈞院八十
    九度存字第二九００號提存事件提存在案。嗣因本件已無續行之必要，聲請人遂
    具狀撤銷該假扣押裁定，並定二十日以上期間催告受擔保利益人即相對人行使權
    利，相對人迄今既無任何訴訟之主張，爰依民事訴訟法第一百零四條第一項第二
    款之規定聲請返還擔保金等語，並提出假扣押裁定影本、提存書影本、撤銷假扣
    押裁定影本各一件，存證信函影本二件為證。
二、按返還擔保金，依民事訴訟法第一百零六條準用同法第一百零四條第一項第二款
    之規定，須符合：「於訴訟終結後，供擔保人證明已定二十日以上之期間，催告
    受擔保利益人行使權利而未行使者」之要件，法院始得裁定返還。而所謂訴訟終
    結，在因假扣押或假處分所供擔保之情形，因該擔保係為保障受擔保利益人因不
    當假扣押或假處分所受損害而設，倘執行法院已依假扣押或假處分裁定實施假扣
    押或假處分之執行，則在供擔保人撤回假扣押或假處分之執行前，受擔保利益人
    所受損害仍可能繼續發生，損害額既未確定，自無強令其行使權利之理，故供擔
    保人依民事訴訟法第一百零六條準用同法第一百零四條第一項第二款規定，聲請
    以裁定命返還其擔保金之場合，必供擔保人已撤回假扣押或假處分之執行，始得
    謂與民事訴訟法第一百零四條第一項第二款所定之「訴訟終結」相當，而得依該
    條款行使定期催告之權利。
三、經查：
（一）、本件聲請人是否已撤回假扣押之執行，未據其提出相關證明；而本院依職權
        調取本院八十九年度執全字第二六一五號民事執行卷宗審閱結果，亦未見聲
        請人有撤回假扣押執行之聲請。
（二）、聲請人陳稱其已定二十日以上期間催告受擔保利益人即相對人行使權利一節
        ，固據提出存證信函二份為證，惟並未提出該存證信函之回執與相對人之戶
        籍謄本併供本院審酌，參諸本件聲請人於上開執行程序中，曾因對相對人送
        達不到（與本件存證信函同一地址）而聲請公示送達之事實，縱認聲請人已
        撤回本件假扣押之執行，則相對人是否已收到聲請人定期催告之通知，亦屬
        有疑。
（三）、經本院多次命聲請人補正上開資料，聲請人迄今尚未提出。
    綜上所述，本件聲請人之聲請不符合民事訴訟法第一百零六條準用同法第一百零
    四條第一項第二款返還擔保金之要件，其聲請於法無據，應予駁回。
四、依民事訴訟法第九十五條、第七十八條，裁定如主文。
中      華      民      國    九十一    年      五      月      十      日
                                      台灣桃園地方法院民事第一庭
~B法      官  許炎灶
右正本證明與原本無異
如不服本裁定應於送達後十日內向本院提出抗告狀，並應繳納抗告裁判費新台幣四十五元。
中      華      民      國    九十一    年      五      月      十      日
~B法院書記官  蘇  萱
